Pedro RIOS MACIAS

08917, Badalona (Barcelona) Tel +34 678 99 53 25

Email <u>riosmacias@gmail.com</u> web <u>cvpedrorios.netlify.app</u>

Carnet de conducir A, B

Dispongo de Coche y Moto para desplazamiento

Inglés Spoking



Actualmente estoy orientando, hacia el desarrollo de plataformas Front End. Me interesa mucho poder seguir ampliando mis conocimientos y experiencia en JS y en especial en React.js, ya que este framework ha revolucionado mundo de la programación Front End.

ESTUDIOS

2020	SEPE-fesmcugt Curso de Desarrollo Web JSP, Servlet, Strut, Spring JDBC, Hibernate. (On-Line)
2019	UOC Curso de Desarrollo Back end en PHP, Drupal, Codeignter, Laravel
2018	Curso SEO-SEM, Posicionamiento Web, Robots, Google Ads. Centro de Estudios Tálde Formación, Carrer Valencia, 451, 08013 Barcelona
2017	Grado Superior Desarrollo Aplicaciones WEB Front End / Back End Centro de Estudios NetMind, Carrer Almogávares, 123, 08018 Barcelona
	Desarrollo Aplicaciones Java Centro de Estudios Tálde Formación, Carrer Valencia, 451, 08013 Barcelona
2014-2016	Desarrollo Java, Programación Android, XML CEPI-BASE, Carrer Balmes, 114, 08008 Barcelona
1990	FP-II Informática de Gestión Centro de Estudios Roca. Avd. Meridiana 263, 08027 Barcelona
IDIOMAS	Catalán y Español Nativos

EXPERIENCIA LABORAL

2020-2021



Técnico Informático

Consultas Oracle (SQL)

Ofimática, Instalación y mantenimiento de PC `S i Redes

Diseño y Mantenimiento WEB.

Atención al Usuario (HelpDesk)

Instalación estaciones Teletrabajo, Helpdesk Uusarios Teletrabajo.

Herramientas de diseño y Fotografia Digital.

2019



Desarrollo Aplicaciones Front-End Back-End

Retoque fotografico. Photoshop

Diseño Web. Bootstrap, WordPress

Desarrollo con. HTML5, CSS, Java Script, Jquery, PHP, SQL, XML, Java.

2018



Desarrollo en Java, SCRIPT BASH

DEC de la "Caixa" Desarrollo y Mantenimiento de los proyectos existentes Lenguajes de programación: Java, Script Bash

Herramientas. Eclipse, SVN, Git

2014-2016



Soporte y Desarrollo

Help Desk usuarios Insitu y Modo Remoto Maquetación de equipo informáticos Colaboración en distintos proyectos de programación Java, HTML, CSS, JS, PHP, MySql, Linux Centos. Montaje de Servidores y cabinas de Discos



Coordinador Operaciones IBM

2010-2014

Coordinador Equipo Operadores 24x7

Implementación de horarios y turnos de trabajo

Monitorización de redes con Nagios.

Desarrollo e implementación de procedimientos habituales de trabajos.

Diseño de Aplicaciones en Access para distintos clientes.

Control de Acceso CPD

PORFOLIO

Diseño Web Grid and Flex Responsive

Diseño Boostrap Responsive

Diseño Menu Lateral Imagenes Ocultas

Plantilla WEB Basica Responsive

Diseño Web Letrada Marisol Muñoz